{"present": {"1 Singular": {"Affirmative": "cuims\u00edm", "Question": "an gcuims\u00edm?", "Negative": "n\u00ed chuims\u00edm"}, "2 Singular": {"Affirmative": "cuims\u00edonn t\u00fa", "Question": "an gcuims\u00edonn t\u00fa?", "Negative": "n\u00ed chuims\u00edonn t\u00fa"}, "3 Singular": {"Male": {"Affirmative": "cuims\u00edonn s\u00e9", "Question": "an gcuims\u00edonn s\u00e9?", "Negative": "n\u00ed chuims\u00edonn s\u00e9"}, "Female": {"Affirmative": "cuims\u00edonn s\u00ed", "Question": "an gcuims\u00edonn s\u00ed?", "Negative": "n\u00ed chuims\u00edonn s\u00ed"}}, "1 Plural": {"Compressed": {"Affirmative": "cuims\u00edmid", "Question": "an gcuims\u00edmid?", "Negative": "n\u00ed chuims\u00edmid"}, "Extended": {"Affirmative": "cuims\u00edonn muid", "Question": "an gcuims\u00edonn muid?", "Negative": "n\u00ed chuims\u00edonn muid"}}, "2 Plural": {"Affirmative": "cuims\u00edonn sibh", "Question": "an gcuims\u00edonn sibh?", "Negative": "n\u00ed chuims\u00edonn sibh"}, "3 Plural": {"Affirmative": "cuims\u00edonn siad", "Question": "an gcuims\u00edonn siad?", "Negative": "n\u00ed chuims\u00edonn siad"}, "Passive": {"Affirmative": "cuims\u00edtear", "Question": "an gcuims\u00edtear?", "Negative": "n\u00ed chuims\u00edtear"}}, "future": {"1 Singular": {"Affirmative": "cuimseoidh m\u00e9", "Question": "an gcuimseoidh m\u00e9?", "Negative": "n\u00ed chuimseoidh m\u00e9"}, "2 Singular": {"Affirmative": "cuimseoidh t\u00fa", "Question": "an gcuimseoidh t\u00fa?", "Negative": "n\u00ed chuimseoidh t\u00fa"}, "3 Singular": {"Male": {"Affirmative": "cuimseoidh s\u00e9", "Question": "an gcuimseoidh s\u00e9?", "Negative": "n\u00ed chuimseoidh s\u00e9"}, "Female": {"Affirmative": "cuimseoidh s\u00ed", "Question": "an gcuimseoidh s\u00ed?", "Negative": "n\u00ed chuimseoidh s\u00ed"}}, "1 Plural": {"Compressed": {"Affirmative": "cuimseoimid", "Question": "an gcuimseoimid?", "Negative": "n\u00ed chuimseoimid"}, "Extended": {"Affirmative": "cuimseoidh muid", "Question": "an gcuimseoidh muid?", "Negative": "n\u00ed chuimseoidh muid"}}, "2 Plural": {"Affirmative": "cuimseoidh sibh", "Question": "an gcuimseoidh sibh?", "Negative": "n\u00ed chuimseoidh sibh"}, "3 Plural": {"Affirmative": "cuimseoidh siad", "Question": "an gcuimseoidh siad?", "Negative": "n\u00ed chuimseoidh siad"}, "Passive": {"Affirmative": "cuimseofar", "Question": "an gcuimseofar?", "Negative": "n\u00ed chuimseofar"}}, "past": {"1 Singular": {"Affirmative": "chuimsigh m\u00e9", "Question": "ar chuimsigh m\u00e9?", "Negative": "n\u00edor chuimsigh m\u00e9"}, "2 Singular": {"Affirmative": "chuimsigh t\u00fa", "Question": "ar chuimsigh t\u00fa?", "Negative": "n\u00edor chuimsigh t\u00fa"}, "3 Singular": {"Male": {"Affirmative": "chuimsigh s\u00e9", "Question": "ar chuimsigh s\u00e9?", "Negative": "n\u00edor chuimsigh s\u00e9"}, "Female": {"Affirmative": "chuimsigh s\u00ed", "Question": "ar chuimsigh s\u00ed?", "Negative": "n\u00edor chuimsigh s\u00ed"}}, "1 Plural": {"Compressed": {"Affirmative": "chuims\u00edomar", "Question": "ar chuims\u00edomar?", "Negative": "n\u00edor chuims\u00edomar"}, "Extended": {"Affirmative": "chuimsigh muid", "Question": "ar chuimsigh muid?", "Negative": "n\u00edor chuimsigh muid"}}, "2 Plural": {"Affirmative": "chuimsigh sibh", "Question": "ar chuimsigh sibh?", "Negative": "n\u00edor chuimsigh sibh"}, "3 Plural": {"Compressed": {"Affirmative": "chuimsigh siad", "Question": "ar chuimsigh siad?", "Negative": "n\u00edor chuimsigh siad"}, "Extended": {"Affirmative": "chuims\u00edodar", "Question": "ar chuims\u00edodar?", "Negative": "n\u00edor chuims\u00edodar"}}, "Passive": {"Affirmative": "cuims\u00edodh", "Question": "ar cuims\u00edodh?", "Negative": "n\u00edor cuims\u00edodh"}}, "condi": {"1 Singular": {"Affirmative": "chuimseoinn", "Question": "an gcuimseoinn?", "Negative": "n\u00ed chuimseoinn"}, "2 Singular": {"Affirmative": "chuimseof\u00e1", "Question": "an gcuimseof\u00e1?", "Negative": "n\u00ed chuimseof\u00e1"}, "3 Singular": {"Male": {"Affirmative": "chuimseodh s\u00e9", "Question": "an gcuimseodh s\u00e9?", "Negative": "n\u00ed chuimseodh s\u00e9"}, "Female": {"Affirmative": "chuimseodh s\u00ed", "Question": "an gcuimseodh s\u00ed?", "Negative": "n\u00ed chuimseodh s\u00ed"}}, "1 Plural": {"Compressed": {"Affirmative": "chuimseoimis", "Question": "an gcuimseoimis?", "Negative": "n\u00ed chuimseoimis"}, "Extended": {"Affirmative": "chuimseodh muid", "Question": "an gcuimseodh muid?", "Negative": "n\u00ed chuimseodh muid"}}, "2 Plural": {"Affirmative": "chuimseodh sibh", "Question": "an gcuimseodh sibh?", "Negative": "n\u00ed chuimseodh sibh"}, "3 Plural": {"Compressed": {"Affirmative": "chuimseoid\u00eds", "Question": "an gcuimseoid\u00eds?", "Negative": "n\u00ed chuimseoid\u00eds"}, "Extended": {"Affirmative": "chuimseodh siad", "Question": "an gcuimseodh siad?", "Negative": "n\u00ed chuimseodh siad"}}, "Passive": {"Affirmative": "chuimseofa\u00ed", "Question": "an gcuimseofa\u00ed?", "Negative": "n\u00ed chuimseofa\u00ed"}}, "imper": {"1 Singular": {"Affirmative": "cuims\u00edm!", "Negative": "n\u00e1 cuims\u00edm!"}, "2 Singular": {"Affirmative": "cuimsigh!", "Negative": "n\u00e1 cuimsigh!"}, "3 Singular": {"Male": {"Affirmative": "cuims\u00edodh s\u00e9!", "Negative": "n\u00e1 cuims\u00edodh s\u00e9!"}, "Female": {"Affirmative": "cuims\u00edodh s\u00ed!", "Negative": "n\u00e1 cuims\u00edodh s\u00ed!"}}, "1 Plural": {"Compressed": {"Affirmative": "cuims\u00edmis!", "Negative": "n\u00e1 cuims\u00edmis!"}, "Extended": {"Affirmative": "cuims\u00edodh muid!", "Negative": "n\u00e1 cuims\u00edodh muid!"}}, "2 Plural": {"Affirmative": "cuims\u00edg\u00ed!", "Negative": "n\u00e1 cuims\u00edg\u00ed!"}, "3 Plural": {"Compressed": {"Affirmative": "cuims\u00edd\u00eds!", "Negative": "n\u00e1 cuims\u00edd\u00eds!"}, "Extended": {"Affirmative": "cuims\u00edodh siad!", "Negative": "n\u00e1 cuims\u00edodh siad!"}}, "Passive": {"Affirmative": "cuims\u00edtear!", "Negative": "n\u00e1 cuims\u00edtear!"}}, "pastConti": {"1 Singular": {"Affirmative": "chuims\u00ednn", "Question": "an gcuims\u00ednn?", "Negative": "n\u00ed chuims\u00ednn"}, "2 Singular": {"Affirmative": "chuims\u00edte\u00e1", "Question": "an gcuims\u00edte\u00e1?", "Negative": "n\u00ed chuims\u00edte\u00e1"}, "3 Singular": {"Male": {"Affirmative": "chuims\u00edodh s\u00e9", "Question": "an gcuims\u00edodh s\u00e9?", "Negative": "n\u00ed chuims\u00edodh s\u00e9"}, "Female": {"Affirmative": "chuims\u00edodh s\u00ed", "Question": "an gcuims\u00edodh s\u00ed?", "Negative": "n\u00ed chuims\u00edodh s\u00ed"}}, "1 Plural": {"Compressed": {"Affirmative": "chuims\u00edmis", "Question": "an gcuims\u00edmis?", "Negative": "n\u00ed chuims\u00edmis"}, "Extended": {"Affirmative": "chuims\u00edodh muid", "Question": "an gcuims\u00edodh muid?", "Negative": "n\u00ed chuims\u00edodh muid"}}, "2 Plural": {"Affirmative": "chuims\u00edodh sibh", "Question": "an gcuims\u00edodh sibh?", "Negative": "n\u00ed chuims\u00edodh sibh"}, "3 Plural": {"Compressed": {"Affirmative": "chuims\u00edd\u00eds", "Question": "an gcuims\u00edd\u00eds?", "Negative": "n\u00ed chuims\u00edd\u00eds"}, "Extended": {"Affirmative": "chuims\u00edodh siad", "Question": "an gcuims\u00edodh siad?", "Negative": "n\u00ed chuims\u00edodh siad"}}, "Passive": {"Affirmative": "chuims\u00edt\u00ed", "Question": "an gcuims\u00edt\u00ed?", "Negative": "n\u00ed chuims\u00edt\u00ed"}}, "subj": {"1 Singular": {"Affirmative": "go gcuims\u00ed m\u00e9", "Negative": "n\u00e1r chuims\u00ed m\u00e9"}, "2 Singular": {"Affirmative": "go gcuims\u00ed t\u00fa", "Negative": "n\u00e1r chuims\u00ed t\u00fa"}, "3 Singular": {"Male": {"Affirmative": "go gcuims\u00ed s\u00e9", "Negative": "n\u00e1r chuims\u00ed s\u00e9"}, "Female": {"Affirmative": "go gcuims\u00ed s\u00ed", "Negative": "n\u00e1r chuims\u00ed s\u00ed"}}, "1 Plural": {"Compressed": {"Affirmative": "go gcuims\u00edmid", "Negative": "n\u00e1r chuims\u00edmid"}, "Extended": {"Affirmative": "go gcuims\u00ed muid", "Negative": "n\u00e1r chuims\u00ed muid"}}, "2 Plural": {"Affirmative": "go gcuims\u00ed sibh", "Negative": "n\u00e1r chuims\u00ed sibh"}, "3 Plural": {"Affirmative": "go gcuims\u00ed siad", "Negative": "n\u00e1r chuims\u00ed siad"}, "Passive": {"Affirmative": "go gcuims\u00edtear", "Negative": "n\u00e1r chuims\u00edtear"}}, "verbal noun": "cuimsi\u00fa", "verbal adjective": "cuimsithe"}